臺灣高雄地方法院刑事判決　　　　　　　　　　　　九十一年度易字第二三六四號
　　公　訴　人　臺灣高雄地方法院檢察署檢察官
　　被　　　告　甲○○
右列被告因傷害案件，經檢察官提起公訴（九十一年度偵字第八九四七號），本院判
決如左：
    主  文
甲○○共同傷害人之身體，累犯，處有期徒刑陸月，如易科罰金，以參佰元折算壹日
。
    事  實
一、甲○○前曾於民國八十六年二月間因違反麻醉藥品管理條例案件，經法院判處有
    期徒刑四月，於八十六年七月三十一日易科罰金執行完畢，仍不知悔改。甲○○
    於九十年四月九日晚上，與友人乙○○、戊○○（另案審理中）、另一名姓名年
    籍不詳之成年男子及小孩、女子共十二人，同至高雄市三民區○○○路與寧夏街
    口附近，由林巧惠經營之路邊小火鍋攤吃宵夜，適丙○○亦攜妻楊惠玲、小孩二
    人和友人丁○○、陳天文等六人，一同在隔壁桌吃宵夜。嗣於同日二十三時三十
    分許，因丁○○遭火鍋店加湯之熱水壺燙傷，而乙○○之子又在桌旁奔跑玩耍，
    林巧惠乃要求乙○○之子勿亂跑，以免其加湯時燙傷他人，乙○○聞言後，因不
    滿其子遭指責，即質問林巧惠何人被燙，林巧惠遂以手指向丁○○，然乙○○及
    戊○○見狀後，即起身說「被燙到又怎樣」等語，致與丁○○、丙○○及陳天文
    等人因此發生口角，雙方一言不合後，甲○○、乙○○、戊○○及姓名年籍不詳
    之男子等四人，即同時基於共同傷害之犯意聯絡，由乙○○先持一支火鍋擋風鐵
    架毆打丁○○頭部，隨後戊○○亦徒手毆打陳天文（陳天文未據告訴），而甲○○及該名年籍姓名不詳之男子，則另持一支火鍋擋風鐵架毆打丙○○，並以火鍋
    湯潑灑之，致丁○○受有頭部外傷併撕裂傷六公分；丙○○受有頭皮撕裂傷二五
    公分、臉部撕裂傷二公分、背部二度燙傷佔體表面積百分之三之傷害。
二、案經被害人丁○○、丙○○分別訴由臺灣高雄地方法院檢察署檢察官提起公訴。
    理  由
一、右揭事實，訊據被告甲○○均坦承不諱，核與告訴人丙○○、丁○○指訴，共同
    被告乙○○、戊○○之供述，證人即在場全程目睹案發經過之陳天文、陳惠玲、
    林巧惠證述之情節相符，並有高雄醫學院附設綜合紀念醫院診斷證明書二紙、汪
    祚宜法醫師驗傷診斷書一紙在卷可稽，復有扣案之火鍋擋風鐵架二支供佐，足證
    被告之自白洵屬有據，至堪採信。
二、按共同正犯之意思聯絡並不限於事前有所謀議，即僅於行為當時有共同犯意之聯
    絡者，亦屬之，且其表示之方法，亦不以明示通謀為必要，即相互間有默示之合
    致，亦無不可（最高法院七十三年臺上字第二三六四號判例參照）。本件被告甲○○及共同被告乙○○、戊○○、另名不詳姓名男子係因偶發原因臨時起意各毆
    打丁○○、陳天文及丙○○。惟參諸現場情形，被告甲○○等四人毆打告訴人丙○○、丁○○、證人陳天文等人，適足使告訴人一方居於劣勢而無從勸阻及制止
    ，且有助於被告乙○○、戊○○及該名不詳姓名之男子得以遂行各自傷害之犯行
    ，是被告甲○○與乙○○、戊○○等人應於案發時相互間有默示之意思合致及行
    為分擔之事實，彰彰甚明，故渠等自應就全部傷害犯罪事實（除陳天文未據告訴
    外），共負其責。故本案事證已臻明確，被告甲○○犯行堪予認定。
三、核被告甲○○所為，係犯刑法第二百七十七條第一項傷害罪，被告與乙○○、戊○○、另名不詳姓名男子間有犯意聯絡及行為分擔，已如前述，均為共同正犯。
    被告甲○○與其他共同被告接續以一傷害行為同時毆打告訴人丁○○、丙○○之
    身體，為同種想像競合犯，依刑法第五十五條之規定，僅論以一罪。被告前曾於
    八十六年二月間因違反麻醉藥品管理條例案件，經法院判處有期徒刑四月，於八
    十六年七月三十一日易科罰金執行完畢，此有臺灣高雄地方法院檢察署刑案資料
    查註紀錄表一份在卷足參，其於有期徒刑之執行完畢後，五年內再犯本件最重本
    刑為有期徒刑以上之刑之罪，為累犯，應依刑法第四十七條之規定，加重其刑。
    爰審酌被告甲○○與告訴人間毫無怨隙，僅因友人細故，即以上開惡劣之方式毆
    擊告訴人，致告訴人受有非輕之傷勢，且於犯罪後尚未與告訴人達成和解，俾藉
    實際行動，彌補其犯罪所生損害，難認有悔過之誠意；惟念其於犯罪後坦承全部
    犯行，態度尚佳等一切情狀，故量處如主文所示之刑，並諭知易科罰金之折算標
    準，藉資懲儆。扣案之火鍋擋風鐵架雖為供犯罪所用之物，惟係證人林巧惠所有
    ，業據其供陳在卷，爰未予宣告沒收，附此敘明。
據上論斷，應依刑事訴訟法第二百九十九條第一項前段，刑法第二十八條、第二百七
十七條第一項、第五十五條、第四十一條第一項、第四十七條、罰金罰鍰提高標準條
例第一條前段、第二條，判決如主文。
中      華      民      國     九十一     年    十二    月    二十六    日
                               臺灣高雄地方法院刑事第二庭
                                     法  官    李代昌
右正本證明與原本無異。
如不服本判決，應於判決送達後十日內，向本院提出上訴狀。
                                     書記官    吳月華
中      華      民      國     九十一     年    十二    月    二十七    日
附錄本判決論罪科刑適用法條
中華民國刑法第二百七十七條
 (普通傷害罪)
傷害人之身體或健康者，處三年以下有期徒刑、拘役或一千元以下罰金。
犯前項之罪因而致人於死者，處無期徒刑或七年以上有期徒刑；致重傷者
，處三年以上十年以下有期徒刑。
